【裁判字號】    95,訴,524
【裁判日期】    950606
【裁判案由】    違反槍砲彈藥刀械管制條例
【裁判全文】
臺灣臺中地方法院刑事判決               95年度訴字第524號
公  訴  人  臺灣臺中地方法院檢察署檢察官
被      告  乙○○
選任辯護人  尤雯雯律師
上列被告因違反槍砲彈藥刀械管制條例案件，經檢察官提起公訴
（94年度偵字第17682號），本院判決如下：
    主    文
乙○○未經許可，持有可發射子彈具有殺傷力之改造手槍，累犯
，處有期徒刑壹年貳月，併科罰金新臺幣壹拾萬元，罰金如易服
勞役，以新臺幣玖佰元（即銀元參佰元）折算壹日。
扣案之改造手槍壹支（含彈匣壹個，槍枝管制編號：0000000000
）、土造子彈壹顆，均沒收。
    犯罪事實
一、乙○○於民國93年間，曾犯過失傷害罪，經臺灣南投地方法
    院判處有期徒刑六月確定，並於94年4月15日執行完畢。復
    明知具有殺傷力之槍枝及子彈，非經許可不得持有，竟於94
    年2月間某日，在臺中縣大里市天野餐廳，以新臺幣三萬五
    千元之代價，向不詳姓名之男子同時購得具有殺傷力可發射
    子彈之改造手槍一支（含彈匣一個，槍枝管制編號：000000
    0000）及土造子彈三顆後，即未經許可而持有之。嗣於94年
    7月1日凌晨1時許，持至臺中縣龍井鄉○○○路63號3樓找丙
    ○○泡茶，因取出把玩誤扣板機而擊發一顆子彈打傷丙○○
    腹部（傷害部分丙○○未提出告訴），乙○○見已肇禍，遂
    於當日20時許，至臺中市警察局第四分局向值班警察自首，
    續於當日22時45分許，帶同警察至南投市○○街某龍眼果園
    內，取出前揭改造手槍一支（含彈匣一個）及剩下之土造子
    彈二顆而全部報繳之，並接受裁判。
二、案經臺中市警察局第四分局報請臺灣臺中地方法院檢察署檢
    察官偵查起訴。
    理  由
一、上揭犯罪事實業據被告乙○○於警詢、檢察官偵訊中及本院
    審理時坦承不諱，核與證人丙○○及將丙○○送醫診治之李
    元祥於警詢、檢察官偵訊中所證述之情節相符，並有被告帶
    同警察取出前揭改造手槍及子彈之照片十四張、丙○○遭槍
    擊傷之照片七張、診斷證明書一紙附卷可稽（參警卷第38～
    51頁、偵卷第33頁），及前揭改造手槍一支（含彈匣一個）
    、土造子彈二顆扣案足憑，而該些槍枝及子彈經送鑑定結果
    ，認「槍枝係由仿SIG SAUER廠半自動手槍製造之金屬玩具
    手槍，換裝土造金屬槍管改造而成之改造手槍，機械性能良
    好，可擊發適用子彈，具殺傷力」、「二顆子彈均係土造子
    彈，具直徑8.7MM金屬彈頭，經取樣一顆試射，可擊發，具
    殺傷力」，此有內政部警政署刑事警察局94年8月8日刑鑑字
    第0940105573號鑑定書一份附卷可證（參核退卷第19頁）。
    本件事證明確，被告犯行應堪認定。
二、核被告所為，係犯槍砲彈藥刀械管制條例第8條第4項之未經
    許可持有可發射子彈之改造手槍罪、第12條第4項未經許可
    持有子彈罪。又(1)被告同時購買前揭改造手槍及子彈而持有
    之，係以一行為觸犯前揭二罪名，為想像競合犯，應從一重
    之未經許可持有改造手槍罪處斷。(2)雖起訴書載被告僅持有
    二顆子彈，而被告則供稱其當初係購買四顆子彈在卷，惟被
    告誤扣板機擊發子彈打傷丙○○後，尚餘有子彈二顆，且丙
    ○○之傷口顯示只有一個彈孔（參前揭受傷照片），是可知
    被告誤打出去之子彈只有一顆，加上剩下之二顆，其原來持
    有之子彈應有三顆，至被告所稱購買四顆，除其自白外，並
    無其他證據可資證明除前揭三顆子彈外，還有另一顆子彈存
    在，本院因認被告係持有三顆子彈，而本院認定較起訴書所
    載多一顆子彈部分，因與起訴之持有二顆子彈事實，屬單純
    一罪，應為起訴效力所及，本院自得併予審理。(3)被告於93
    年間，曾犯過失傷害罪，經臺灣南投地方法院判處有期徒刑
    六月確定，並於94年4月15日執行完畢，此有臺灣高等法院
    被告前案紀錄表在卷可按，而持有改造手槍及子彈之行為屬
    繼續犯，為單純之一行為，應以其行為終了之時為犯罪完成
    之日，本件最後持有之日即94年7月1日，即為犯罪完成之日
    ，被告受有期徒刑之執行完畢後，五年以內再犯本件有期徒
    刑以上之罪，為累犯，依刑法第47條規定，應加重其刑（最
    高法院30年上字第1577號判例參照）。(4)本件李元祥送丙○
    ○就醫後，因醫院通報，警察方知本件槍擊案，而於被告向
    警察投案前，警察根據李元祥、丙○○之陳述，均僅知道持
    槍者為綽號「阿奇」之男子，此有各該筆錄在卷可佐，又證
    人即臺中市警察局第四分局刑事組小隊長丁○○於95年5月1
    9日在本院具結證稱：「（問：被告是自己到案，還是你們
    去將他帶回？）被告自行到案」、「（問：什麼時候從證人
    李元祥那裡知道涉嫌人？）證人將傷者送醫之後，我們從證
    人口中得知涉嫌人為何人」、「（問：有無立刻展開追捕的
    動作？）那時不知道他在什麼地方，那時證人只有說綽號叫
    阿奇」、「（問：你們當時知道阿奇的正確姓名？）不知道
    」、「（問：被告沒有來投案之前，你們知道涉案人叫阿奇
    ，但是你們知不知道阿奇就是乙○○？）被告來投案之前，
    我們都不知道阿奇就是乙○○」（參本院卷第39～40頁筆錄
    ），足徵本件於被告自行投案前，警察僅知道涉案者之綽號
    為「阿奇」，卻不知道係「乙○○」，亦即不知道涉案者為
    被告，而按刑法第62條之所謂發覺，係指有偵查犯罪之公務
    員已知悉犯罪事實與犯罪之人而言（最高法院75年度台上字
    第1634號判例參照），今被告投案前，有偵查犯罪之警察既
    猶不知犯罪者係被告，則被告之投案行為，即符合自首之構
    成要件，被告自首後，復帶同警察取出前揭改造手槍及子彈
    並全部報繳之，即應依槍砲彈藥刀械管制條例第18條第1項
    之規定減輕其刑，並依刑法第66條但書之規定，減輕其刑至
    三分之二。(5)以上刑之加減，先加後減之。爰審酌被告坦承
    犯行態度良好，頗具悔意，惟持有時間長達近五個月，所為
    影響社會治安甚鉅等一切情狀，量處如主文所示之刑，並諭
    知罰金易服勞役之折算標準。扣案之改造手槍一支（含彈匣
    一個，槍枝管制編號：0000000000）、土造子彈一顆均係違
    禁物，依刑法第38條第1項第1款之規定，均應併予宣告沒收
    。本件另二顆子彈，一已擊發射中丙○○，一經鑑定試射耗
    盡，均已不具殺傷力，均非屬違禁物，乃均未併予宣告沒收
    ，附此敘明。
據上論斷，應依刑事訴訟法第299條第1項前段，槍砲彈藥刀械管
制條例第8條第4項、第12條第4項、第18條第1項，刑法第11條、
第55條、第47條、第42條第2項、第38條第1項第1款，罰金罰鍰
提高標準條例第2條，判決如主文。
本案經檢察官甲○○到庭執行職務。
中    華    民    國    95    年    6     月    6     日
                        審判長  法  官  陳慧珊
                                法  官  許月馨
                                法  官  李秋娟
上為正本係照原本作成
如不服本判決，應於送達後十日內向本院提出上訴狀（須附繕本
），上訴於臺灣高等法院臺中分院。
                                書記官  吳慕先
中    華    民    國    95    年    6     月    6     日
附錄論罪科刑法條
槍砲彈藥刀械管制條例第8條第4項
未經許可，持有、寄藏或意圖販賣而陳列第1項所列槍枝者，處
三年以上十年以下有期徒刑，併科新臺幣七百萬元以下罰金。
槍砲彈藥刀械管制條例第12條第4項：
未經許可，持有、寄藏或意圖販賣而陳列子彈者，處五年以下有
期徒刑，併科新臺幣三百萬元以下罰金。


司法院資訊處製作；財團法人民間司法改革基金會備份。
